臺灣高雄地方法院民事判決
111年度再易字第17號
再審原  告  蔡政璜  
                      送達處所：高雄市○○區○○○○○000號信箱
            蔡王閃  
                      送達處所：高雄市○○區○○○○○000號信箱
再審被  告  陳建烈  
            林敏惠  
上列當事人間損害賠償事件，再審原告對本院於民國111年7月13
日所為111年度簡上字第214號確定判決提起再審之訴，本院判決
如下：
    主  文
再審之訴駁回。
再審訴訟費用由再審原告負擔。
    理  由
一、不得上訴之判決，於宣示時確定；再審之訴，應於30日之不
    變期間內提起；前項期間，自判決確定時起算，判決於送達
    前確定者，自送達時起算，民事訴訟法第398條第2項前段、
    第500條第1項、第2項前段分別定有明文。經查，本院於民
    國111年7月13日所為111年度簡上字第214號確定判決（下稱
    原確定判決）為不得上訴之判決，係屬判決於送達前確定之
    情形，揆諸前揭法律規定，其提起再審之訴之不變期間應自
    判決送達時起算。從而，原確定判決既於111年7月21日送達
    再審原告（原審卷第55頁），則其於111年7月23日提起本件
    再審之訴（再易字卷第9頁上方收狀戳章參照），未逾30日
    之不變期間，程序上自屬合法，合先敘明。
二、再審原告主張：原確定判決違反「全球法」及憲法第24條，
    適用法規顯有錯誤，爰依法提起本訴，並聲明：㈠原確定判
    決廢棄；㈡再審被告應連帶給付再審原告新臺幣（下同）330
    ,000元，及自起訴狀繕本送達翌日起至清償日止，按週年利
    率百分之五計算之利息。
三、適用法規顯有錯誤者，得以再審之訴對於確定終局判決聲明
    不服，民事訴訟法第496條第1項第1款定有明文。又再審之
    訴顯無再審理由者，得不經言詞辯論，以判決駁回之；所謂
    再審之訴顯無再審理由，係指依再審原告所主張之再審理由
    ，不經調查即可認定於法律上顯無理由，而不能獲得勝訴之
    判決者而言，民事訴訟法第502條第2項、最高法院96年台上
    字第2395號民事判決可資參照。
四、經查：
　㈠原告之訴，依其所訴之事實，在法律上顯無理由者，法院得
    不經言詞辯論，逕以判決駁回之；但其情形可以補正者，審
    判長應定期間先命補正；原告之訴因逾期未補正經裁判駁回
    後，不得再為補正，民事訴訟法第249條第2項第2款、第3 
    項分別定有明文。又本款所稱之「在法律上顯無理由」，係
    指欠缺一貫性審查要件（合理主張）之情形（修正理由參照
    ），而所謂一貫性審查，乃法院於行證據調查前，先暫認原
    告主張之事實係真實，輔以其主張之訴訟標的法律關係，依
    實體法予以法律要件評價，倘其所主張之事實足以導出其權
    利主張，始具備事實主張之一貫性；繼而再依實體法予以法
    律效果評價，倘足以導出其訴之聲明，始具備權利主張之一
    貫性。而原告所提起之訴訟不具備一貫性，經法院闡明後仍
    未能補正，其主張即欠缺實體法之正當性，法院可不再進行
    實質審理，逕依民事訴訟法第249條第2項（現為第249條第2
    項第2款）規定，以其請求為無理由而予以判決駁回，最高
    法院108年度台上字第2246號判決可資參照。再當事人聲明
    上訴之事項，在法律上顯無理由時，第二審法院得依民事訴
    訟法第463條準用同法第249條第2項第2款之規定，對於當事
    人之上訴，不經言詞辯論，逕以判決駁回之，最高法院42年
    度台上字第526號判決同此意旨。
　㈡民法第186條就公務員執行職務之侵權責任，已有特別規定，
    要無適用一般侵權行為規定之餘地，最高法院98年度台上字
    第751號判決可資參照；又基於維護法律體系及概念統一性
    之體系解釋，憲法第80條關於維護審判獨立之合憲性解釋，
    及外國立法例多以明文否定或限制審判官之侵權行為性之比
    較法解釋，民法第186條第1項前段關於公務員因故意違背對
    於第三人之職務，致第三人受損害者，負賠償責任之規定，
    於職司審判或追訴之公務員，仍應符合國家賠償法第13條之
    規定，於該公務員就參與審判或追訴案件犯職務上之罪，經
    判決有罪確定者，始得對其究責，臺灣高等法院107 年度上
    字第661號判決同此意旨。經查，再審被告係臺灣高雄地方
    檢察署檢察官，乃職司追訴之公務員，且再審原告未能舉證
    再審被告就參與審判案件犯職務上之罪，經判決有罪確定之
    情形等節，既為原審合法認定之事實（原判決事實及理由欄
    三、㈡部分參照），則揆諸前揭判決意旨，再審原告依侵權
    行為之法律關係，請求再審被告賠償損害，依其所訴之事實
    ，在法律上顯無理由。從而，原審不經言詞辯論，逕以判決
    駁回再審原告之上訴，尚無不合，更無違反再審原告所指「
    全球法」及憲法第24條之問題。
五、綜上所述，再審原告以適用法規顯有錯誤為由（即依民事訴
    訟法第496條第1項第1款之規定），請求㈠原確定判決廢棄；
    ㈡再審被告應連帶給付再審原告330,000元，及自起訴狀繕本
    送達翌日起至清償日止，按週年利率百分之五計算之利息，
    顯無再審理由，應予駁回，爰依首揭法律規定，不經言詞辯
    論，判決如主文。
六、訴訟費用負擔之依據：民事訴訟法第78條。
中    華    民    國   111    年    8     月    31    日
                  民事第五庭審判長法  官  秦慧君
                                  法  官  鄭靜筠
                                  法  官  王耀霆
以上正本係照原本作成。
本判決不得上訴。
中　　華　　民　　國　　111 　年　　9 　　月　　1 　　日
                                  書記官  陳莉庭